# 请教陈版关于电商公司推广费的核算。

提问人：yecheng 时间：2023-05-04 15:43:
在当期确认推广成本时，平台赠送应纳入核算不全考虑赠送流量和充值流量是否具有相同条款是否可以明确区分，如使用条款一样并且不可明确区分则本期确认95*100/110=86.36元费用，

回答人：chenyiwei
如果用户充值和赠送流量在使用条件方面完全相同，则无需区分。如果有明确的协议条款确定了充值流量和赠送流量的先后顺序的，则对充值流量和赠送流量分别核算，其中赠送流量不分摊金额，仅就耗用的充值流量确认收入。

回答人：chenyiwei
该观点较为合理。